臺灣嘉義地方法院刑事判決　　　　　　　 96年度訴字第765號
公　訴　人　台灣嘉義地方法院檢察署檢察官
被　　　告　甲○○
上列被告因違反毒品危害防制條例案件，經檢察官提起公訴（96
年度毒偵字第929 號、96年度毒偵字第1138號、96年度毒偵字第
1152號），被告於準備程序中就被訴事實為有罪之陳述，經本院
合議庭裁定由受命法官改依簡式審判程序審理，判決如下：
    主  文
甲○○犯如附表所示之罪，各處如附表所示之刑。應執行有期徒
刑壹年捌月。如附表編號四、五所示之海洛因壹包（淨重零點零
玖公克）、甲基安非他命壹包（淨重零點零柒公克），均沒收銷
燬之；海洛因外包裝袋壹個、注射針筒貳支、甲基安非他命外包
裝袋壹個、分裝袋貳個、玻璃球管壹個、斜削吸管貳支、塑膠吸
管壹支，均沒收。
    事  實
一、甲○○前因施用毒品案件，經本院以92年度毒聲字第895 號
    裁定令入戒治處所施以強制戒治，民國93年1 月9 日因法律
    修正而出戒治所。嗣於94年間因妨害自由案件，經臺灣雲林
    地方法院以94年度訴字第9 號判處有期徒刑6 月，並因連續
    施用第二級毒品案件，經本院以94年度朴簡字第143 號判處
    有期徒刑6 月，上開2 罪定應執行刑為有期徒刑11月，95年
    9 月24日縮短刑期執行完畢。詎其猶不知悔改，於強制戒治
    執行完畢釋放後5 年內，先後為下列犯行：（一）基於施用
    第一級毒品之犯意，於96年2 月6 日上午，在嘉義縣布袋鎮
    新塭公園公共廁所內，以針筒注射方式施用施用第一級毒品
    海洛因1 次。另基於施用第二級毒品之犯意，於96年（起訴
    書誤載為95年）2 月5 日凌晨1 時許，在同上地點，以將甲
    基安非他命放入玻璃球內燒烤加熱吸食煙霧之方式，施用第
    二級毒品甲基安非他命1 次。嗣於96年2 月6 日11時44分許
    ，在嘉義縣太保市○○○路33號前為警查獲，並得其同意採
    尿送驗，結果呈鴉片代謝物嗎啡及安非他命類陽性反應。（
    二）復基於施用第一級毒品之犯意，於96年6 月14日上午，
    在同上地點，以針筒注射之方式，施用第一級毒品海洛因1
    次，而於96年6 月14日16時20分許，經員警持臺灣嘉義地方
    法院檢察署檢察官所核發之強制到場採驗尿液許可書，通知
    其到場採集尿液送鑑驗後，結果呈嗎啡陽性反應。（三）又
    分別基於施用第一級毒品以及第二級毒品之犯意，於96年6
    月19日18時許，在同上地點，以針筒注射之方式施用海洛因
    1 次，另以將甲基安非他命置於玻璃球內燒烤加熱吸食煙霧
    之方式，施用甲基安非他命1 次；嗣於翌日凌晨1 時30分許
    ，在嘉義縣義竹鄉西過村4 鄰444 號前為警查獲，並扣得海
    洛因1 包（毛重0.25公克）、甲基安非他命1 包（毛重0.26
    公克）、分裝袋2 個、注射針筒2 支、玻璃球管1 支、塑膠
    吸管1 支、斜削吸管2 支等物，並得其同意採尿送驗後，結
    果呈嗎啡、甲基安非他命陽性反應，始悉上情。
二、案經嘉義市警察局第二分局、嘉義縣警察局朴子分局、嘉義
    縣警察局布袋分局分別報請臺灣嘉義地方法院檢察署檢察官
    偵查起訴。
    理  由
一、本件被告所涉犯者為毒品危害防制條例第10條第1 項、第2
    項，均非死刑、無期徒刑、最輕本刑為3 年以上有期徒刑之
    罪或高等法院管轄第一審案件。本院行準備程序時，被告就
    被訴事實為有罪之陳述，經告知簡式審判程序之旨，並聽取
    檢察官及被告之意見後，本院爰依刑事訴訟法第273 條之1
    第1 項裁定由受命法官獨任進行簡式審判程序。故本件簡式
    審判程序之證據調查，依刑事訴訟法第273 條之2 規定，不
    受同法第159 條第1 項、第161 條之2 、第161 條之3 、第
    163 條之1 及第164 條至第170 條規定之限制，合先敘明。
二、訊據被告對於上開犯罪事實，於本院審理中均坦承不諱，且
    就上開犯罪事實（一）部分，有正修科技大學超微量研究科
    技中心96年3 月6 日尿液檢驗報告及嘉義市警察局第二分局
    查獲毒品案件採集尿液送驗姓名對照表（代號為：2A960204
    ）各1 紙在卷可稽（見第二分局警卷第5 至6 頁）；就上開
    犯罪事實（二）部分，有代號與真實姓名對照表（代號為：
    朴080）及 高雄市立凱旋醫院96年7 月2 日濫用藥物尿液檢
    驗報告各1 紙在卷可稽（見朴子分局警卷第9 至10頁）；就
    上開犯罪事實（三）部分，則有代號與真實姓名對照表（代
    號為：布29）及高雄市立凱旋醫院96年7 月2 日濫用藥物尿
    液檢驗報告各1 紙（見96年度毒偵字第929 號卷第12至13頁
    ）、扣押物品目錄表（見布袋分局警卷第7 頁）在卷可佐，
    並有海洛因1 包（毛重0.25公克）、安非他命1 包（毛重0.
    26公克）、分裝袋2 個、注射針筒2 支、玻璃球管1 個、塑
    膠吸管1 支、斜削吸管2 支扣案可憑，足認被告具任意性之
    自白與事實相符。又被告前曾因施用毒品案件，經裁定強制
    戒治，於93年1 月9 日執行完畢，有其臺灣高等法院被告前
    案紀錄表附卷可憑。是其係於強制戒治執行完畢釋放後，5
    年內再犯本件施用第一級毒品、第二級毒品之5 罪，其犯行
    堪以認定，應予依法論科。
三、論罪科刑：
(一)查海洛因、甲基安非他命分別為毒品危害防制條例所定之第
    一級、第二級毒品，是核被告犯罪事實（一）所為，係犯毒
    品危害防制條例第10條第1 項之施用第一級毒品罪，以及同
    條第2 項之施用第二級毒品罪；犯罪事實（二）所為，係犯
    毒品危害防制條例第10條第1 項之施用第一級毒品罪；犯罪
    事實（三）所為，係犯毒品危害防制條例第10條第1 項之施
    用第一級毒品罪，以及同條第2 項之施用第二級毒品罪。其
    施用前持有第一級毒品、第二級毒品之低度行為，為施用之
    高度行為所吸收，均不另論罪。被告所犯上開5 罪，犯意各
    別，行為互殊，應予分論併罰。另其因妨害自由、連續施用
    第二級毒品案件，經判處有期徒刑確定，於95年9 月24日縮
    短刑期執行完畢，業如前述，並有上揭前案紀錄表在卷可佐
    ，其於受徒刑之執行完畢後，5 年再在犯本件有期徒刑以上
    之5 罪，均為累犯，各應依刑法第47條第1 項之規定加重其
    刑。
(二)爰依被告之供述（見本院卷第32頁）及其前案紀錄表，審酌
    被告國中肄業之智識程度，目前因受傷無業、與母親及太太
    同住之生活狀況，及其經強制戒治執行完畢，仍屢次施用毒
    品，顯然缺乏禁絕毒害決心，惟犯後坦承犯行，態度尚稱良
    好等一切情狀，就其所犯5 罪各量處如主文所示之刑，以資
    懲儆。
(三)按犯罪在96年4 月24日以前者，有期徒刑減其刑二分之一。
    依本條例應減刑之罪，未經判決確定者，於裁判時，減其宣
    告刑。中華民國九十六年罪犯減刑條例第2 條第1 項、第7
    條第1 項分別定有明文。經查，被告係於96年2 月6 日以及
    同年月5 日犯上開犯罪事實（一）之施用第一級毒品、施用
    第二級毒品罪，合於前引減刑條例第2 條第1 項之規定，爰
    就被告所犯上開2 罪均減其宣告刑如主文所示，並與不得減
    刑之犯罪事實（二）、（三）之罪定其應執行之刑。
(四)扣案疑似海洛因之物1 包，經鑑定確含第一級毒品海洛因成
    分，淨重0.09公克，有法務部調查局96年7 月28日調科壹字
    第09623057930 號鑑定書在卷可佐（見96年度毒偵字第929
    號卷第11-1頁）；疑似安非他命之物1 包，經鑑定則係含第
    二級毒品甲基安非他命成分，驗餘淨重0.07公克，有高雄市
    立凱旋醫院96年9 月29日濫用藥物成品檢驗鑑定書在卷可憑
    （見本院卷第14頁）；均應依毒品危害防制條例第18條第1
    項前段之規定，沒收銷燬之。另扣案之分裝袋2 個、注射針
    筒2 支、玻璃球管1 個、塑膠吸管1 支、斜削吸管2 支，均
    係被告所有之物，其中注射針筒2 支以及上開海洛因之外包
    裝袋1 個，係供施用第一級毒品之物；其餘扣案物品及上開
    甲基安非他命之外包裝袋1 個，則係供施用第二級毒品之物
    ，業據被告供承在卷（見本院卷第31頁），爰依刑法第38條
    第1 項第2 款之規定，於被告所犯各該罪宣告之主刑項下分
    別諭知沒收。又沒收不在減刑範圍內，附此敘明。
據上論斷，應依刑事訴訟法第273條之1第1項、第299條第1項前
段，毒品危害防制條例第10條第1 項、第2 項、第18條第1 項前
段，刑法第11條前段、第47條第1 項、第51條第5 款、第38條第
1 項第2 款，中華民國九十六年罪犯減刑條例第2 條第1 項第3
款、第7 條，判決如主文。
本案經檢察官江金星到庭執行職務。
中　　華　　民　　國　　96　　年　　10　　月　　31　　日
                  刑事第三庭  法　官  陳 蒨 儀
上列正本證明與原本無異。
如不服本判決，應於判決送達後10日內向本院提出上訴狀，上訴
書狀依法應敘述具體理由，如未敘述具體理由者，應於上訴期間
屆滿後20日內補提理由書於本院（均應附繕本）。
中　　華　　民　　國　　96　　年　　11　　月　　1 　　日
                              書記官  楊 國 色
附錄本判決論罪法條：
毒品危害防制條例第10條
施用第一級毒品者，處6 月以上5 年以下有期徒刑。
施用第二級毒品者，處3 年以下有期徒刑。
附表：
┌─┬────┬────────┬────────────┬────┐
│編│犯罪時間│罪名、宣告刑及減│    應沒收之物          │備註    │
│號│        │得之刑          │                        │        │
├─┼────┼────────┼────────────┼────┤
│一│96年2 月│施用第一級毒品，│                        │犯罪事實│
│  │6日上午 │累犯，處有期徒刑│                        │（一）  │
│  │        │柒月。減為有期徒│                        │        │
│  │        │刑月又拾伍日。│                        │        │
├─┼────┼────────┼────────────┼────┤
│二│96年2 月│施用第二級毒品，│                        │犯罪事實│
│  │5 日凌晨│累犯，處有期徒刑│                        │（一）  │
│  │1 時許  │月。減為有期徒│                        │        │
│  │        │刑壹月又拾伍日。│                        │        │
├─┼────┼────────┼────────────┼────┤
│三│96年6 月│施用第一級毒品，│                        │犯罪事實│
│  │14日上午│累犯，處有期徒刑│                        │（二）  │
│  │        │柒月。          │                        │        │
├─┼────┼────────┼────────────┼────┤
│四│96年6 月│施用第一級毒品，│海洛因1 包（淨重0.09 公 │犯罪事實│
│  │19日18  │累犯，處有期徒刑│克）沒收銷燬之；上開海洛│（三）  │
│  │時許    │柒月。          │因之外包裝袋1 個、注射針│        │
│  │        │                │筒2 支，均沒收。        │        │
├─┼────┼────────┼────────────┼────┤
│五│96年6 月│施用第二級毒品，│甲基安非他命1 包（淨重  │犯罪事實│
│  │19日18  │累犯，處有期徒刑│0.07公克）沒收銷燬之；上│（三）  │
│  │時許    │月。          │開甲基安非他命之外包裝袋│        │
│  │        │                │1 個、分裝袋2 個、玻璃球│        │
│  │        │                │管1 個、斜削吸管2 支、塑│        │
│  │        │                │膠吸管1 支，均沒收。    │        │
└─┴────┴────────┴────────────┴────┘
